【裁判字號】    92,台上,2521
【裁判日期】    921127
【裁判案由】    返還無權占有土地等
【裁判全文】
最高法院民事裁定                              九十二年度台上字第二五二一號
    上  訴  人  辛○○
                丙○○
                丁○○
                甲○○
                戊○○
                己○○
                乙○○
    共      同
    訴訟代理人  劉長銘律師
    被 上訴 人  庚○○○○○.
    法定代理人  周昇平
    訴訟代理人  陳正磊律師
右當事人間請求返還無權占有土地等事件，上訴人對於中華民國九十年五月十五日台
灣高等法院第二審更審判決（八十九年度重上更(一)字第一二六號），提起上訴，本院
裁定如左：
    主  文
上訴駁回。
第三審訴訟費用由上訴人負擔。
    理  由
按對於第二審判決上訴，非以其違背法令為理由，不得為之。又提起上訴，上訴狀內
應記載上訴理由，表明原判決所違背之法令及其具體內容，暨依訴訟資料合於該違背
法令之具體事實。民事訴訟法第四百六十七條、第四百七十條第二項定有明文。而依
同法第四百六十八條規定，判決不適用法規或適用不當者，為違背法令；依同法第四
百六十九條規定，判決有該條所列各款情形之一者，為當然違背法令。是當事人提起
上訴，如依民事訴訟法第四百六十八條規定，以第二審判決有不適用法規或適用法規
不當為理由時，其上訴狀或理由書應表明該判決所違背之法令條項，或有關判例、解
釋之字號，或成文法以外之習慣或法理等及其具體內容，暨係依何訴訟資料合於該違
背法令之具體事實；如以民事訴訟法第四百六十九條所列各款情形為理由時，其上訴
狀或理由書應表明該判決有合於各該條款規定情形之具體內容，及係依何訴訟資料合
於該違背法令之具體事實。上訴狀或理由書如未依上述方式表明，或其所表明者顯與
上開法條規定不合時，即難認為已合法表明上訴理由，其上訴自非合法。本件上訴人
對第二審判決提起上訴，雖以該判決違背法令為由，惟核其上訴理由狀所載內容，係
就原審取捨證據、認定事實之職權行使，及依職權解釋契約，指摘其為不當，並就原
審已論斷者，泛言未論斷，而非表明該判決所違背之法令及其具體內容，暨依訴訟資
料合於該違背法令之具體事實，難認其已合法表明上訴理由。依首揭說明，應認其上
訴為不合法。又被上訴人雖以「周昇平即庚○○○○○○○管理人」之名稱提起本件
訴訟，惟在第一審審理中即具狀更正為「原告庚○○○○○○○，法定代理人周昇平
」（見第一審卷第一六一頁及反面），並有台北市寺廟登記證附卷可稽（見第一審卷
第一八九頁），第一審判決未為更正，惟被上訴人提起上訴第二審後，復聲請補正（
見原審上字卷第九六頁反面），為上訴人所不爭執，其所提出之書狀亦以被上訴人聲
請補正後之名稱記載（見原審上字卷第二一八頁），原判決所載被上訴人為「庚○○
○○○○○法定代理人周昇平」，並無不合，附此說明。
據上論結，本件上訴為不合法。依民事訴訟法第四百八十一條、第四百四十四條第一
項、第九十五條、第七十八條，裁定如主文。
中      華      民      國    九十二    年     十一     月    二十七    日
                              最高法院民事第二庭
                                  審判長法官  曾  桂  香
                                        法官  劉  延  村
                                        法官  劉  福  聲
                                        法官  黃  秀  得
                                        法官  葉  勝  利
      右正本證明與原本無異
                                              書  記  官
中      華      民      國    九十二    年     十二     月      九      日
                                                                       Ｋ


司法院資訊處製作；財團法人民間司法改革基金會備份。
